【裁判字號】    98,裁,391
【裁判日期】    980219
【裁判案由】    保全業法
【裁判全文】
最  高  行  政  法  院  裁  定
                                       98年度裁字第391號
上  訴  人  人富保全股份有限公司
代  表  人  甲○○
被 上訴 人  桃園縣政府
代  表  人  乙○○
上列當事人間保全業法事件，上訴人對於中華民國97年10月30日
臺北高等行政法院97年度簡字第290號判決，提起上訴，本院裁
定如下：
    主  文
上訴駁回。
上訴審訴訟費用由上訴人負擔。
    理  由
一、按對於適用簡易程序之裁判提起上訴，須經本院許可。前項
    許可，以訴訟事件所涉及之法律見解具有原則性者為限，行
    政訴訟法第235條定有明文。所謂法律見解具有原則性，係
    指該訴訟事件所涉及之法律問題意義重大，而有加以闡釋之
    必要而言。
二、本件臺北高等行政法院認定上訴人僱用程序法上經主管機關
    審查為不合格、實體法上亦不得擔任保全人員之孔令榮為該
    公司之保全人員，違反保全業法第10條之規定，構成同法第
    16條第1項第3款之行政違章行為，因而依簡易程序，駁回上
    訴人之行政訴訟，維持被上訴人對上訴人所為之裁罰處分。
三、為此上訴人對於上開適用簡易程序所為之判決提起上訴，主
    張原判決有下述違背法令之處，據為其上訴論據：
  (一)其僱用孔令榮從事大人車管制工作，非屬保全業之業務範
    圍。因此孔令榮不是保全業法規範之保全人員。
  (二)保全業法有諸多缺失，不能涵蓋公寓大管理條例之範圍，
    所以孔令榮在公寓大範圍內工作，不在保全業之業務範圍
    。
  (三)警察機關對本案被指之「上訴人違章事實」進行查證時，其
    過程草率，態度不佳，沒有盡到以專業指導、協助人民之行
    政義務。
四、經查：
  (一)從實體法之層次言之，原判決已在理由欄中詳細說明，認定
    本案中孔令榮從事人車管制工作，屬保全業務中「人身安全
    維護」項目之理由。而上訴人認為：「公寓大空間範圍內
    之工作不在保全業業務範圍內」一節，純屬其個人對法規範
    之主觀詮釋，並無具權威性之學說理論或司法實務見解來支
    持，難認有原則上之重要性可言。
  (二)再從程序法之層次言之，上訴意旨雖對警察機關之查證過程
    多所抱怨，但卻從未具體指明：「何項程序之不當違法，將
    導致實體違章事實之認定出現重大違誤」，或者「違法不當
    之程序即使對個案實體事實之認定不生影響，但卻侵犯了更
    重大之憲法基本價值」。則此等空泛之程序爭執，同樣不具
    原則上之重大性。
  (三)綜上所述，本件上訴理由並無所涉及之法律見解具有原則性
    之情事。上訴人提起上訴，依首開規定及說明，不應許可，
    其上訴難謂合法，應予駁回。
五、據上論結，本件上訴為不合法。依行政訴訟法第249條第1項
    前段、第104條、民事訴訟法第95條、第78條，裁定如主文
    。
中    華    民    國    98    年    2     月    19    日
                    最高行政法院第一庭
                        審判長法官  帥  嘉  寶
                              法官  黃  本  仁
                              法官  吳  東  都
                              法官  黃  秋  鴻
                              法官  胡  方  新
以  上  正  本  證  明  與  原  本  無  異
中    華    民    國    98    年    2     月    23    日
                              書記官  莊  俊  亨


司法院資訊處製作；財團法人民間司法改革基金會備份。
